臺灣新北地方法院刑事判決
110年度審易字第2049號
公  訴  人  臺灣新北地方檢察署檢察官
被      告  林楓文



選任辯護人  張凱琳律師
            連堂凱律師
上列被告因毀棄損壞等案件，經檢察官提起公訴（110年度偵字
第28501、36589號），本院判決如下：
    主  文
林楓文犯毀損他人物品罪，處拘役參拾日，如易科罰金，以新臺
幣壹仟元折算壹日。又犯毀損他人物品罪，處拘役參拾日，如易
科罰金，以新臺幣壹仟元折算壹日。又犯恐嚇危害安全罪，處拘
役肆拾日，如易科罰金，以新臺幣壹仟元折算壹日。應執行拘役
柒拾日，如易科罰金，以新臺幣壹仟元折算壹日。
林楓文其餘被訴部分，均公訴不受理。  
    事  實
一、林楓文分別為下列行為：
　㈠基於毀損之犯意，於民國110年3月26日3時許，在新北市○○區
    ○○路000號1樓前，持開山刀擊砸林黛珺所有而由林邵瑋使用
    管領停放於該處之車牌號碼000-0000號普通重型機車，致該
    機車之機車儀表板、右照後鏡鏡子破裂、龍頭歪斜、燈罩破
    裂、右手握把破裂、車身刮傷、車殼凸裂而不堪使用，足以
    生損害於林邵瑋。嗣林邵瑋報警處理，經警調閱監視器錄影
    畫面，始循線查悉上情。 
　㈡基於毀損之犯意，於110年3月26日3時25分許，在新北市○○區
    ○○路000號1樓前，持開山刀擊砸麥傑舜所有停放於該處之車
    牌號碼000-0000號普通重型機車，致該機車之短風鏡、機車
    儀表板、下把手蓋、右側把手開關、右側後視鏡等零件損壞
    而不堪使用，足以生損害於麥傑舜。嗣林楓文見警方到場，
    因懷疑麥傑舜通報警方，竟另基於恐嚇危害安全之犯意，在
    新北市○○區○○路000號1樓前，持不明刀械作勢追砍麥傑舜，
    而以上開加害生命、身體之舉動恐嚇麥傑舜，致使麥傑舜心
    生恐懼，致生危害於安全。嗣麥傑舜報警處理，經警調閱監
    視器錄影畫面，始循線查悉上情。
二、案經林邵瑋、麥傑舜訴由新北市政府警察局新莊分局報告臺
    灣新北地方檢察署檢察官偵查起訴。
    理  由
甲、有罪部分： 
壹、證據能力部分：
　　本案據以認定被告林楓文犯罪之供述證據，公訴人及被告、
    辯護人在本院審理時經提示後均陳明沒有意見，且於本院言
    詞辯論終結前，均未聲明異議，復經本院審酌認該等證據之
    作成無違法、不當或顯不可信之情況，而非供述證據亦非公
    務員違背法定程序所取得，依刑事訴訟法第158條之4反面解
    釋、第159條之5之規定，均有證據能力。
貳、實體部分：
一、上揭犯罪事實，業據被告林楓文於本院準備程序及審理時均
    坦承不諱；犯罪事實一㈠部分，核與證人即告訴人林邵瑋於
    警詢及偵查中之證述相符，並有估價單1紙、監視器錄影畫
    面截圖照片2張、車牌號碼000-0000號普通重型機車遭毀損
    照片11張、車輛詳細資料報表1紙、監視器錄影畫面光碟在
    卷可稽（見110年度偵字第28501號偵查卷第31、33、41至53
    頁）；犯罪事實一㈡部分，核與證人即告訴人麥傑舜於警詢
    及偵查中之證述相符，並有報價單1紙、監視器錄影畫面截
    圖照片2張、車牌號碼000-0000號普通重型機車遭毀損照片6
    張、車輛詳細資料報表1紙、監視器錄影畫面光碟在卷可稽
    （見110年度偵字第28501號偵查卷第27、34至39、55頁），
    足認被告之自白與事實相符，洵堪採為認定事實之依據。本
    案事證明確，被告犯行，堪以認定，應依法論科。
二、論罪科刑：　　
　㈠核被告就犯罪事實一㈠所為，係犯刑法第354條之毀損他人物
    品罪；就犯罪事實一㈡所為，係犯刑法第354條之毀損他人物
    品罪及第305條之恐嚇危害安全罪。
　㈡又被告雖係於同一地點毀損告訴人林邵瑋管領之車牌號碼000
    -0000號普通重型機車、告訴人麥傑舜所有之車牌號碼000-0
    000號普通重型機車，且時間相隔非久，惟被告既係分別毀
    損在不同停車位置之機車，客觀上顯非屬同一管領支配範圍
    ，實際上亦分屬不同被害人之財產法益，是被告主觀上對於
    所毀損上揭財物分屬不同人所有乙節應有所認識，侵害之法
    益並非同一，且各次毀損行為均具有獨立性，依一般社會健
    全觀念，在時間差距上，並非不得分開而論，自不得認僅成
    立接續犯，而應為數罪之評價，分論併罰，始符刑罰公平原
    則。又被告係因懷疑告訴人麥傑舜通報警方，始起意持刀械
    恐嚇告訴人麥傑舜，顯亦係另行起意所為。是被告所犯上開
    3罪（2個毀損他人物品罪、1個恐嚇危害安全罪）間，犯意
    各別，行為互殊，應予分論併罰。
　㈢又被告前因公共危險案件，經本院107年度交簡字第2865號判
    決判處有期徒刑6月確定，於108年7月13日執行完畢，此有
    臺灣高等法院被告前案紀錄表在卷可查，是被告於受有期徒
    刑執行完畢後，5年以內故意再犯本件有期徒刑以上之罪，
    固合於累犯規定，惟參酌司法院釋字第775號解釋意旨及最
    高法院110年度台上大字第5660號裁定意旨，檢察官並未具
    體指出被告有何特別惡性及對刑罰反應力薄弱等節，衡酌被
    告之犯罪情節，尚難僅因其前受有期徒刑執行完畢之事實，
    即遽認被告個人有何對刑罰反應力薄弱之特別惡性存在而有
    加重其刑予以延長矯正其惡性此一特別預防之必要，是本件
    於法定刑範圍內斟酌刑法第57條事項量刑，即可充分評價被
    告之罪責，故均不加重其刑。
　㈣爰審酌被告與告訴人林邵瑋、麥傑舜素無恩怨，竟無故持開
    山刀破壞告訴人林邵瑋管領之車牌號碼000-0000號普通重型
    機車及告訴人麥傑舜所有之車牌號碼000-0000號普通重型機
    車，造成告訴人2人財物上之損失，復持不明刀械作勢追砍
    告訴人麥傑舜，致生危害於告訴人麥傑舜之安全，顯然欠缺
    法治觀念，並衡酌其有上述公共危險案件經法院論罪科刑及
    執行完畢紀錄，有臺灣高等法院被告前案紀錄表1份在卷可
    考，復兼衡其於本院審理時雖有意願與告訴人2人商談和解
    及賠償事宜，然經本院排定調解後，因告訴人2人未到庭致
    未能商談和解，迄未賠償告訴人2人損失，患有持續性情緒
    障礙症，有診斷證明書在卷可佐，及其犯罪之動機、手段、
    坦承犯行之犯後態度、自陳高職畢業之智識程度、現從CNC
    銑床工作、須扶養母親之家庭生活狀況等一切情狀，分別量
    處如主文所示之刑，並均諭知如易科罰金之折算標準，及定
    其應執行之刑，並諭知如易科罰金之折算標準，以資懲儆。
三、至被告持以為上開犯行之開山刀、不明刀械，雖係被告所有
    且供犯罪所用之物，然並未扣案，且價值低微，欠缺刑法上
    之重要性，為免執行上困難，爰依刑法第38條之2第2項規定
    ，不予宣告沒收或追徵，附此敘明。
乙、公訴不受理部分（即原起訴書附表編號3、4部分）： 
一、公訴意旨略以：被告基於毀損之犯意，於110年9月2日0時57
    分許，在新北市○○區○○○路000號前，持刀械敲破張詠銘所管
    領使用之車牌號碼000-0000號自用小客車左側前後玻璃、郭
    國輝所管領使用之車牌號碼000-0000號自用小客車左前車窗
    ，足以生損害於張詠銘、郭國輝。因認被告涉有刑法第354
    條之毀損罪嫌等語。　
二、按告訴乃論之罪，告訴人於第一審辯論終結前得撤回其告訴
    ；又告訴乃論之罪，其告訴經撤回者，應諭知不受理之判決
    ，刑事訴訟法第238條第1項、第303條第3款分別定有明文。
三、本件告訴人張詠銘、郭國輝告訴被告毀損案件，起訴書認被
    告均係觸犯刑法第354條之毀損罪，依同法第357條之規定，
    須告訴乃論。茲據告訴人張詠銘、郭國輝具狀撤回告訴，有
    刑事撤回告訴狀2紙在卷足稽，揆諸首開說明，應諭知不受
    理之判決。　　
據上論斷，應依刑事訴訟法第299條第1項前段、第303條第3款，
刑法第305條、第354條、第41條第1項前段、第51條第6款，刑法
施行法第1條之1第1項，判決如主文。
本案經檢察官陳香君提起公訴，經檢察官張啓聰到庭執行職務。
中　　華　　民　　國　　111 　年　　7 　　月　　6 　　日
                  刑事第二十五庭  法  官      曾淑娟
如不服本判決，應於判決送達後20日內敘明上訴理由，向本院提
出上訴狀（應附繕本），上訴於臺灣高等法院。其未敘述上訴理
由者，應於上訴期間屆滿後20日內向本院補提理由書「切勿逕送
上級法院」。
                                  書記官      王若安
中　　華　　民　　國　　111 　年　　7 　　月　　8 　　日
附錄本案論罪科刑法條全文
中華民國刑法第305條
以加害生命、身體、自由、名譽、財產之事恐嚇他人，致生危害
於安全者，處2年以下有期徒刑、拘役或9千元以下罰金。
　
中華民國刑法第354條
毀棄、損壞前二條以外之他人之物或致令不堪用，足以生損害於
公眾或他人者，處2年以下有期徒刑、拘役或1萬5千元以下罰金
。